# 招商引资补贴入账问题

提问人：qst101 时间：2014-05-15 21:34:43
地方政府产业园为了吸引某名牌企业前往产业园入驻,准备给与该企业大额招商引资补贴,具体款项支付以该公司缴纳入园土地出让价款后,给与一定的返还作为一次性招商引资鼓励奖励款,该款项未约定使用用途,是一次性计入营业外收入还是分期摊销.

回答人：chenyiwei
根据补贴文件、双方相关协议等确定如何处理。相关案例参考证监会会计部《上市公司执行企业会计准则案例解析》案例12.3。